# 如何简单理解流动资产，预计在一个正常营业周期中变现、出售、耗用

提问人：yimiyangguang3 时间：2019-09-19 17:25:41
如何简单理解流动资产，预计在一个正常营业周期中变现、出售、耗用

回答人：chenyiwei
参考：《〈企业会计准则第 30 号——财务报表列报（ 2014 年修订）〉应用指南》：
本准则在判断流动资产、流动负债时所指的正常营业周期，是指企业从购买用于加工的资产起至实现现金或现金等价物的期间。
正常营业周期通常短于一年，在一年内有几个营业周期。但是，因生产周期较长等导致正常营业周期长于一年的，尽管相关资产往往超过一年才变现、出售或耗用，仍应当划分为流动资产。例如，房地产开发企业开发用于出售的房地产开发产品，造船企业制造的用于出售的大型船只等，从购买原材料进入生产，到制造出产品出售并收回现金或现金等价物的过程，往往超过一年，在这种情况下，与生产循环相关的产成品、应收账款、原材料尽管超过一年才变现、出售或耗用，仍应作为流动资产列示。
当正常营业周期不能确定时，企业应当以一年 (12 个月）作为正常营业周期。